臺灣臺北地方法院刑事判決　　　　　　　　100年度訴字第6號
公　訴　人　臺灣臺北地方法院檢察署檢察官
被　　　告　周從光
上列被告因違反毒品危害防制條例案件，經檢察官提起公訴（99
年度毒偵字第3758號），被告於準備程序中就被訴事實為有罪之
陳述，經本院合議庭裁定改用簡式審判程序，本院判決如下：
    主  文
周從光施用第一級毒品，處有期徒刑柒月，扣案摻有第一級毒品
海洛因之香菸壹支（淨重零點捌伍零零公克，驗餘淨重零點捌壹
肆陸公克），沒收銷燬之；又施用第二級毒品，處有期徒刑肆月
。應執行有期徒刑拾月，扣案摻有第一級毒品海洛因之香菸壹支
（淨重零點捌伍零零公克，驗餘淨重零點捌壹肆陸公克），沒收
銷燬之。
    事  實
一、周從光前因施用毒品案件，曾經臺灣板橋地方法院以97年度
    毒聲字第2619號裁定送觀察、勒戒後，認無繼續施用毒品之
    傾向，經臺灣板橋地方法院檢察署檢察官於民國98年4 月17
    日以97年度毒偵字第8473號、98年度毒偵字第1482號為不起
    訴處分確定並釋放後。詎仍不知悔改，被告復於前揭觀察勒
    戒程序執行完畢後5 年內，基於施用第1 級毒品之犯意，於
    99年10月16日晚間某時，在停放在臺北市○○區○○路456
    巷11號住處附近車牌號碼DX-5955 號自用小客車內，以將海
    洛因摻入香菸後點火吸食其煙霧之方式，施用第1 級毒品海
    洛因1 次。另又基於施用第2 級毒品之犯意，於99年10月16
    日晚間某時，亦在停放在臺北市○○區○○路456 巷11號住
    處附近車牌號碼DX-5955 號自用小客車上，以將甲基安非他
    命放置在玻璃球後點火燒烤吸食其煙霧之方式，施用第2 級
    毒品甲基安非他命1 次，並於施用完畢後，上開玻璃球已遭
    拋棄滅失。嗣於99年10月17日凌晨4 時45分許，周從光在臺
    北巿中山區○○○路與林森北路口，因持有其所有供上開施
    用毒品之用所剩餘之摻有海洛因之香菸乙根（淨重0.8500公
    克，驗餘淨重0.8146公克），為警查獲，並扣押上開摻有海
    洛因之香菸乙根。
二、案經臺北市政府警察局中山分局報告臺灣臺北地方法院檢察
    署檢察官偵查起訴。本院於準備程序進行中，周從光就被訴
    事實為有罪之陳述，經告知簡式審判程序之旨，並聽取各當
    事人之意見後，本院合議庭裁定由受命法官獨任進行簡式審
    判程序。
    理  由
一、上開犯罪事實，業據被告周從光坦承不諱（見本院卷第19頁
    反面），且經將其於上開時、地為警查獲後，經警對其所採
    得之尿液送交鑑驗結果，確呈嗎啡、甲基安非他命陽性反應
    ，此有臺灣尖端先進生技醫藥股份有限公司99年11月2 日出
    具之濫用藥物尿液檢驗報告1 紙（見臺灣臺北地方法院檢察
    署99年度毒偵字第3758號偵查卷，下稱偵卷第8 頁）、臺北
    市政府警察局偵辦毒品案件尿液檢體委驗單1 紙（見偵卷第
    80頁）等件在卷可稽，並有交通部民用航空局航空醫務中心
    99年11月1 日航藥鑑字第0996747 號毒品鑑定書1 紙（見偵
    卷第83頁），及摻有海洛因之香菸乙根（淨重0.8500公克，
    驗餘淨重0.8146公克）在卷可佐（見偵卷第85頁），足證被
    告前開之任意性自白與事實相符，是本件事證明確，被告犯
    行堪以認定，應予依法論科。
二、查被告前因施用毒品案件，曾經臺灣板橋地方法院以97年度
    毒聲字第2619號裁定送觀察、勒戒後，無繼續施用毒品之傾
    向，經臺灣板橋地方法院檢察署檢察官於98年4 月17日以97
    年度毒偵字第8473號、98年度毒偵字第1482號為不起訴處分
    確定等情，亦有臺灣高等法院被告前案紀錄表1 份附卷可考
    （見本院卷第3 頁至第11頁），是被告在其前開違反毒品危
    害防制條例案件之觀察、勒戒程序執行完畢釋放後，5 年以
    內再犯本件施用第1 級毒品、第2 級毒品之罪甚明，故依照
    毒品危害防制條例第20條第3 項規定之反面解釋，本件被告
    已無再施以觀察、勒戒及強制戒治之必要，附此說明。
三、核被告所為，係犯毒品危害防制條例第10條第1 項之施用第
    1 級毒品罪及同條例第10條第2 項之施用第2 級毒品罪。其
    施用第1 級毒品海洛因，而持有第1 級毒品海洛因之低度行
    為，及施用第2 級毒品甲基安非他命前，持有第2 級毒品甲
    基安非他命之低度行為，應分別為施用之高度行為所吸收，
    均不另論罪。又被告所犯前開分別施用第1 級毒品及第2 級
    毒品等罪間，犯意各別，行為互殊，應予分論併罰。爰審酌
    被告前因施用毒品案件，經法院裁定送觀察、勒戒後，竟仍
    無法戒除毒癮，復又再施用毒品，惟念其施用毒品乃戕害個
    人身心健康，尚未危及他人，其犯罪之動機、目的、手段、
    施用時間、施用次數及其智識程度，暨因犯後於本院審理時
    坦認全部犯行，已知悔悟，是態度堪稱良好等一切情狀，就
    所犯上開各罪，分別量處如主文所示之刑，並依刑法第51條
    第5 款定其應執行之刑，以示懲儆。
四、此外，扣案摻有第1 級毒品海洛因之香菸1 支（淨重0.8500
    公克、驗餘淨重0.8146公克），應依毒品危害防制條例第18
    條第1 項前段規定，沒收銷燬之。
五、據上論斷，應依刑事訴訟法第273 條之1 第1 項、第299 條
    第1 項前段，毒品危害防制條例第10條第1 項、第2 項、第
    18條第1 項，刑法第11條前段、第51條第5 款，判決如主文
    。
本案經檢察官徐仕瑋到庭執行職務。
中    華    民    國    100   年    1     月    24    日
                  刑事第十七庭法  官  葉力旗
以上正本證明與原本無異
如不服本判決應於送達後十日內檢附理由向本院提出上訴狀
                              書記官  林碧華
中    華    民    國    100   年    1     月    24    日
附錄本案論罪科刑法條全文：
毒品危害防制條例第10條：
施用第1級毒品者，處6月以上5年以下有期徒刑。
施用第2級毒品者，處3年以下有期徒刑。